# 关于一年内到期的非流动负债定义

提问人：wx_5dc3bc5d30f5 时间：2020-02-18 14:49:06
请教，关于一年内到期的非流动负债，假设有 2019 年12.31有一笔三年期长期应付款，每年年末支付本息，那 19 年长期应付款列报的时候，是不是要扣除 2020 年将偿付的这一笔本金，因为 20 年将偿还的这部分长期应付款一年内到期，但就整体而言又是非流动负债，所以把这部分金额划分到“一年内到期的非流动负债”，是这样吗？

回答人：chenyiwei
需重分类到“一年内到期的非流动负债”的部分金额是将于资产负债表日后一年内支付的本息的折现值。如果本息的支付均在年末，故其折现值等于将在一年内偿还的这部分本金（假设不考虑“利息调整”因素的存在）。